【裁判字號】    98,訴,1953
【裁判日期】    980825
【裁判案由】    竊盜等
【裁判全文】
臺灣板橋地方法院刑事判決              98年度訴字第1953號
公  訴  人  臺灣板橋地方法院檢察署檢察官
被      告  庚○
                    （現在臺灣臺北監獄臺北分監執行中）
上列被告因偽造文書等案件，經檢察官提起公訴（98年度偵緝字
第1060、1061、1062、1063、1064、1065、1066、1067號），被
告於本院準備程序進行中就起訴為有罪之陳述，經告知簡式審判
程序之旨，並聽取當事人之意見後，經本院合議庭裁定由受命法
官獨任進行簡式審判程序，本院判決如下：
    主      文
庚○犯如附表一、二所示之罪，各處如附表一、二所示之刑。應
執行有期徒刑貳年肆月。如附表二偽造署押數量欄所示偽造之署
押均沒收。
   事      實
一、庚○前於民國83年間因竊盜案件，經本院以87年度訴緝字第
    246 號判處有期徒刑1 年2 月確定。於84年間因偽造文書案
    件，經本院以87年度易緝字第362 號判處有期徒刑4 月確定
    。於87年間因強盜等案件，經本院以87年度訴字第2241號判
    處有期徒刑5 年10月、6 月、6 月，應執行有期徒刑6 年8
    月確定。上開各罪經本院裁定應執行有期徒刑8 年確定，於
    94年9 月9 日縮短刑期假釋出監，後經撤銷假釋，於98 年4
    月8 日入監執行殘刑10月7 日，現執行殘刑，不構成累犯。
    猶不知警惕，為下列犯行：
  (一)庚○基於意圖為自己不法所有之犯意，於附表1 編號1 至4
    所示之時間、地點，以附表1 編號1 至4 所示之手法，竊取
    附表1 編號1 至4 所示之財物得手。復另基於侵入住宅、竊
    盜、毀損之犯意，於如附表1 編號5 所示之時間、地點，以
    附表1 編號5 所示之方式，毀壞謝辛諱住處鐵門進入屋內搜
    尋財物，足以生損害於謝辛諱，適為謝辛諱發現而追呼，庚○旋即逃離該處而未竊得財物。
  (二)庚○另因涉嫌竊盜等案件為警查獲（所涉竊盜等案件另經檢
    察官起訴、不起訴或本院另行判決），基於行使偽造私文書
    或偽造署押之犯意，在附表2 所示時間、地點，冒用附表2
    所示不知情之「乙○○」、「戊○○」、「己○○」名義應
    訊，並分別接續於附表2 所示文件上偽造附表2 所示之署押
    ，足以生損害於乙○○、戊○○、己○○本人及警察機關查
    緝犯罪、偵查機關追訴犯罪之正確性。
二、案經甲○○、丙○○訴請臺北縣政府警察局新莊分局、壬○○訴請臺北縣政府警察局三重分局、癸○○訴請臺北縣政府
    警察局海山分局及臺北縣政府警察局新莊分局、臺北縣政府
    警察局三重分局移送及臺灣板橋地方法院檢查署檢察官自動
    檢舉分案偵查後起訴。
    理  由
一、本件被告所犯均係死刑、無期徒刑、最輕本刑為3 年以上有
    期徒刑以外之罪，被告於準備程序中就被訴事實為有罪之陳
    述，經法官告知簡式審判程序之旨，並聽取公訴人、被告之
    意見後，依刑事訴訟法第273 條之1 第1 項規定，經本院合
    議庭裁定，由受命法官獨任進行簡式審判程序審理。
二、上揭犯罪事實，分據被告於警詢、檢察官偵查中及本院審理
    坦承不諱，且有附表1 、2 證據欄所示之證據可資佐證（詳
    見附表1 、2 證據欄所示），足認被告前開任意性自白與事
    實相符，堪以採信。再證人甲○○（即附表1 編號1 所示被
    害人）於警詢中證述：伊女兒於96年1 月8 日下午4 時30分
    許通知伊住處大門壞掉，伊於返家後發現住處遭竊等語（見
    96 年 度偵字第19153 號偵查卷第4 頁），證人住處於96年
    1 月8 日下午4 時30分前即遭破壞，可見被告應係於此之前
    某時行竊。證人壬○○（即附表1 編號3 所示被害人）於警
    詢中證述：伊於96年3 月23日下午5 時許發現住處遭竊等語
    （見96年度偵字第21881 號偵查卷第17至18頁），故被告應
    係於96年3 月23日下午5 時許前某時行竊。然依證人甲○○
    、壬○○前開所述，無法得知被告是否於夜間行竊，被告復
    稱其忘記行竊時間，則依罪疑惟輕原則，應認被告應係於日
    出後之日間行竊。又證人丙○○（即附表1 編號2 所示被害
    人）於檢察官偵查中證述：96年2 月5 日上午8 時許，伊外
    出就醫，下午1 時30分許返家發現遭竊等語（見96年度偵字
    第12308 號偵查卷第23頁），故被告應係96年2 月5 日上午
    8 時至下午1 時許間某時行竊，併予敘明。綜前，本件罪證
    明確，被告犯行洵堪認定，自應依法論科。
三、論罪科刑：
  (一)按攜帶兇器竊盜，祇須行竊時攜帶具有危險性之兇器為已足
    ，並不以攜帶之初有行兇之意圖為必要（參照最高法院62年
    臺上字2489號判例）。又毀越門扇而入室行竊，其毀壞、越
    入行為分屬毀損物品或侵入住宅，已併合於所犯加重竊盜之
    罪質中，而無更行構成毀損罪或侵入住宅罪之理（參見最高
    法院27年上字第1887號判例）。查被告為附表1 編號5 竊盜
    犯行時所使用之鐵棍1 支，為金屬製品，有照片1 張在卷可
    按（見98年度偵字第10783 號偵查卷第20頁），其質地堅硬
    ，在客觀上對人之生命、身體具有危險性，自屬兇器無疑。
    故核被告如附表1 編號1 至3 所示毀壞門扇竊盜之所為，係
    犯法第321 條第1 項第2 款之毀壞門扇加重竊盜罪；被告如
    附表1 編號4 所示之徒手竊盜之所為，係犯法第320 條第1
    項之普通竊盜罪；被告如附表1 編號5 所示攜帶兇器毀壞門
    扇侵入住宅搜尋財物著手竊盜而未果之所為，係犯法第321
    條第2 項、第1 項第2 款、第3 款之攜帶兇器毀壞門扇加重
    竊盜未遂罪（公訴意旨認被告所為係犯法第321 條第2 項、
    第1 項第1款 、第2 款之攜帶兇器毀壞門扇加重竊盜未遂罪
    ，應係誤植）、第306 條第第1 項侵入住宅罪。公訴意旨認
    被告另構成毀損犯行，惟此部分已包含在所犯毀壞門扇加重
    竊盜罪質中，不另論罪（又被告係毀壞門扇後開啟門扇進入
    住宅行竊，與刑法第321 條第1 項第2 款所稱「踰越」門扇
    竊盜要件不同，從而，其侵入住宅之犯行即未包含在所犯毀
    壞門扇加重竊盜罪質內）。被告已著手為附表1 編號5 所示
    竊盜犯行，尚未竊得財物，為未遂，應依刑法第25條第2 項
    之規定減輕其刑。又被告侵入附表1 編號5 所示謝辛諱住宅
    之目的，係為竊取屋內財物，已如前述，亦即被告所為無故
    侵入住宅及竊盜之複數舉動，係基於單一行為決意所為，應
    就被告所為上開複數舉動，評價為法律上之一行為，被告係
    以一行為同時觸犯上開2 罪名，為想像競合犯，應從重依加
    重竊盜未遂罪處斷。被告所犯如附表1 所示5 件竊盜犯行間
    ，時、地不同，且侵害不同之被害人財產法益，客觀上彼此
    可分，應分論併罰。
  (二)按如數行為於同時同地或密切接近之時地實施，侵害同一之
    法益，各行為之獨立性極為薄弱，依一般社會健全觀念，在
    時間差距上，難以強行分開，在刑法評價上，以視為數個舉
    動之接續施行，合為包括之一行為予以評價，較為合理，則
    屬接續犯，而為包括之一罪。又接續犯於犯罪行為完畢之前
    ，其各個舉動與該罪之構成要件相符，但行為人主觀上係以
    其各個舉動僅為全部犯罪行為之一部，而客觀上，亦認係實
    施一個犯罪，是以僅成立一個罪名（參照最高法院86年臺上
    字第3295號判例意旨、同院71年臺上字第2837號判例意旨）
    。次按警方依刑事訴訟法第88條之1 第4 項規定，據以製作
    之「逮捕通知書」，記載被逮捕人何以遭逮捕或拘提等情，
    其「通知本人聯」或「通知家屬聯」，如備有「收受人簽章
    」欄，從形式上觀察，於該欄內簽名及捺指印，即足表示由
    該姓名之人收受斯項通知書之證明。其後，將之交付警方，
    應成立刑法第216 條、第210 條之行使偽造私文書罪。至警
    方以「通知」之文件踐行刑事訴訟法第95條等所定告知程序
    時，被告於該「通知」之「被告知人」欄下偽簽姓名者，該
    「通知」實質上與詢問筆錄無異，並未表示另外製作何種文
    書，故論以偽造署押罪（最高法院91年度臺非字第294 號判
    決意旨）；又被告於「逮捕通知書」之「被通知人簽章」欄
    偽簽他人姓名捺指印，因非在「收受人簽章」欄為之，僅處
    於受通知者之地位，尚不能表示其係有製作何種文書之意思
    及曾為何項之意思表示，故認成立偽造署押罪（最高法院91
    年度臺非字第295 號判決意旨）。查被告在附表2 編號1 (2)
    、編號2 (4)所示之逮捕通知書之「被通知人」欄，附表2 編
    號3 (4)執行拘提逮捕告知本人通知書「被通知人」欄上分別
    偽造「乙○○」、「戊○○」、「己○○」簽名及捺印，應
    認被告僅處於受通知者之地位，不能表示其係有製作何種文
    書之意思。故被告在附表2 編號1 (1)(2)、(4)至(9)、編號2 、
    編號3 所示文件上分別偽造「乙○○」、「戊○○」、「己○○」簽名及捺印，均僅成立偽造署押行為。至被告在附表
    2 編號1 (3)所示之自願受搜索同意書上偽造「乙○○」簽名
    及捺印之行為，係表示同意受搜索身體、物件等之意思；被
    告在附表2 編號1 (10)所示之限制住居具結書上偽造「乙○○
    」之簽名及捺印，係表示簽署願意遵照檢察官之諭令限制住
    居，並且隨傳隨到之意思，該等文書已具備私文書性質，是
    以上開文件已具備私文書之性質，被告已非單純偽造署押，
    而後復將前開文件交予警員而行使，所為係犯刑法第216 條
    、第210 條之行使偽造私文書罪。被告偽造「乙○○」署押
    為偽造私文書之部分行為，而其偽造私文書之低度行為，為
    行使之高度行為所吸收，均不另論罪。被告分別在附表2 編
    號1 至3 所示文件上多次偽造「乙○○」、「戊○○」、「
    己○○」簽名捺印之犯行，係於時間、空間密切接近之時地
    實施，各侵害同一之法益，就偽造同一人署押各次行為之獨
    立性極為薄弱，既依一般社會健全觀念，在時間差距上，難
    以強行分開，則在刑法評價上，視為數個舉動之接續施行，
    包括以一行為予以評價，較為合理，而各論以接續犯。至被
    告分別偽造附表2 編號1 「乙○○」、編號2 「戊○○」、
    編號3 「己○○」之簽名及捺印犯行，偽造之時、地各異，
    冒名之對象不同，可見其犯意各別，行為互殊，應予分論併
    罰。
  (三)被告所犯上開5 次竊盜犯行、3 次偽造文書犯行，犯意各別
    、行為互殊，應予分論併罰。爰審酌被告前有竊盜、偽造文
    書等前科，素行不佳，不思以己力謀生，任意竊取他人財物
    ，且為警查獲後，復多次冒用他人姓名應訊，損害偵查犯罪
    之正確性且可能致使其所冒名者無端遭受追訴處罰，所為自
    無足取足取，兼衡其犯罪動機、手段及犯後坦承犯行，態度
    尚可等一切情狀，分別量處如附表所示之刑。
  (四)再中華民國九十六年罪犯減刑條例第5 條之規定係指於該條
    例施行前經通緝，而未於中華民國96年12月31日以前自動歸
    案者，不得依該條例減刑，如係於該條例施行前經通緝，並
    於該條例施行前經緝獲到案者，應不受該條規定不得減刑之
    限制。又如係於本條例施行後，始因逃匿而通緝者，亦不適
    用上開條例第5 條不得減刑之規定（最高法院81年度臺非字
    第12號判決意旨、80年度臺非字第428 號判決意旨、臺灣高
    等法院暨所屬法院96年法律座談會刑事類提案第39號參照）
    。被告所犯附表1 編號1 至3 、附表2 編號1 所示犯行之犯
    罪時間，均係在96年4 月24日以前，其中(1)附表1 編號1 所
    示犯行，經臺灣板橋地方法院檢察署於96年9 月28日通緝，
    於98年4 月9 日緝獲一情，有臺灣板橋地方法院檢察署96年
    9 月28日丁○榮偵洪緝字第4403號通緝書、臺北市政府警察
    局海山分局通緝案件報告書1 份在卷可按，被告在中華民國
    九十六年罪犯減刑條例96年7 月16日施行之後始經通緝並緝
    獲，揆諸前開說明，仍得依該條例之規定減其宣告刑之2 分
    之1 。(2)附表1 編號2 所示犯行，經臺灣板橋地方法院檢察
    署於96年6 月29日通緝，於98年4 月9 日緝獲一情，有臺灣
    板橋地方法院檢察署96年6 月29日丁○榮偵洪緝字第3446號
    通緝書、臺北市政府警察局海山分局通緝案件報告書1 份在
    卷可按，被告在中華民國九十六年罪犯減刑條例96年7 月16
    日施之前經通緝，未於96年12月31日前自動歸案，揆諸前開
    說明，自不得減刑。(3)附表1 編號3 所示犯行，經臺灣板橋
    地方法院檢察署於96年10月31日通緝，於98年4 月9 日緝獲
    一情，有臺灣板橋地方法院檢察署96年10月31日丁○榮偵洪
    緝字第4996號通緝書、臺北市政府警察局海山分局通緝案件
    報告書1 份在卷可按，被告在中華民國九十六年罪犯減刑條
    例96年7 月16日施行之後始經通緝並緝獲，揆諸前開說明，
    仍得依該條例之規定減其宣告刑之2 分之1 。(4)附表2 編號
    1 所示犯行，經臺灣板橋地方法院檢察署於98年3 月24日通
    緝，於98年4 月9 日緝獲一情，有臺灣板橋地方法院檢察署
    98年3 月24日丁○慎偵正緝字第1583號通緝書、臺北市政府
    警察局海山分局通緝案件報告書1 份在卷可按，被告在中華
    民國九十六年罪犯減刑條例96年7 月16日施行之後始經通緝
    並緝獲，揆諸前開說明，仍得依該條例之規定減其宣告刑之
    2 分之1 。並就前開各罪並與其餘附表1 編號4 、5 、附表
    2 編號2 、3 所示之罪定應執行之刑。另如附表2 所示偽造
    署押數量欄所示偽造之署押，均應依刑法第219 條之規定宣
    告沒收。
據上論斷，應依刑事訴訟法第273 條之1 第1 項、第299 條第1
項前段，刑法第25條、第216 條、第210 條、第217 條第1 項、
第320 條第1 項、第321 條第1 項第2 款、第3 款、第2 項、第
306 條第1 項、第55條、第51條第5 款、第219 條，中華民國九
十六年罪犯減刑條例第2 條第1 項第3 款、第7 條，刑法施行法
第1 條之1 第1 項、第2 項前段，判決如主文。
本案經檢察官鄭潔如到庭執行職務。
中    華    民    國    98    年    8     月    25    日
                  刑事第十五庭法  官  何燕蓉
此正本與原本無異。
如不服本判決，應於判決送達後10日內向本院提出上訴狀（應附
繕本），其未敘述上訴理由者，應於上訴期間屆滿後20日內補提
理由書狀於本院，上訴於臺灣高等法院。
                              書記官  李崇文
中    華    民    國    98    年    8     月    31    日
附錄本案論罪科刑法條全文：
中華民國刑法第217條第1項
（偽造盜用印章印文或署押罪）
偽造印章、印文或署押，足以生損害於公眾或他人者，處 3 年以
下有期徒刑。
中華民國刑法第210條
（偽造變造私文書罪）
偽造、變造私文書，足以生損害於公眾或他人者，處 5 年以下有
期徒刑。
中華民國刑法第320條第1項
（普通竊盜罪）
意圖為自己或第三人不法之所有，而竊取他人之動產者，為竊盜
罪，處 5 年以下有期徒刑、拘役或 5 百元以下罰金。
中華民國刑法第321條
（加重竊盜罪）
犯竊盜罪而有左列情形之一者，處 6 月以上、 5 年以下有期徒
刑：
一、於夜間侵入住宅或有人居住之建築物、船艦或隱匿其內而犯
之者。
二、毀越門扇、牆垣或其他安全設備而犯之者。
三、攜帶兇器而犯之者。
四、結夥三人以上而犯之者。
五、乘火災、水災或其他災害之際而犯之者。
六、在車站或埠頭而犯之者。
前項之未遂犯罰之。
中華民國刑法第306條
（侵入住居罪）
無故侵入他人住宅、建築物或附連圍繞之土地或船艦者，處 1 年
以下有期徒刑、拘役或 3 百元以下罰金。
附表1：
┌──┬───────┬───────┬──────────┬───┬─────────────┬───────────┐
│編號│    時  間    │    地  點    │    犯罪方式        │被害人│        證據              │所犯法條及罪名        │
├──┼───────┼───────┼──────────┼───┼─────────────┼───────────┤
│1   │96年1 月8 日日│臺北縣泰山鄉同│庚○以不詳方式毀壞左│甲○○│1.被告於本院審理時之自白（│刑法第321 條第1 項第2 │
│    │出後某時至同日│榮村公園路18號│開甲○○住處大門，入│      │  本院98年7 月16日準備程序│款                    │
│    │下午4 時30分許│5 樓          │內竊取價值合計約新臺│      │  筆錄）                  │庚○毀壞門扇竊盜，處有│
│    │前某時        │              │幣（下同）78,000元之│      │2.證人甲○○於警詢之證述（│期徒刑捌月，減為有期徒│
│    │              │              │10 分 鑽石3 顆、鑽石│      │  96年度偵字第19153 號偵查│刑肆月。              │
│    │              │              │尾戒1 只、純金手機吊│      │  卷第3 至4 頁）          │                      │
│    │              │              │飾串、金幣項鍊1 串、│      │3.受理各類案件紀錄表（同上│                      │
│    │              │              │18 K 金 鍊1 串、鑲鑽│      │  卷第5 頁）              │                      │
│    │              │              │手練1 串、紅寶石戒指│      │4.受理刑事案件報案三聯單（│                      │
│    │              │              │2 枚、18K 金戒指3 枚│      │  同上卷第6 頁）          │                      │
│    │              │              │（毀損、侵入住宅部分│      │5.內政部警政署刑事警察局96│                      │
│    │              │              │未據告訴）          │      │  年3 月30日刑紋字第09    │                      │
│    │              │              │                    │      │  00000000號鑑驗書（同上卷│                      │
│    │              │              │                    │      │  第9 至10頁）            │                      │
├──┼───────┼───────┼──────────┼───┼─────────────┼───────────┤
│2   │96年2 月5 日上│臺北縣新莊市思│庚○以不詳方式毀壞左│丙○○│1.被告於檢察官偵查中、本院│刑法第321 條第1 項第2 │
│    │午8 時許至下午│源路287 巷1 弄│開丙○○住處鐵門，入│      │  審理時之供述（98年度偵緝│款                    │
│    │1 時30分許內某│68號5 樓      │內竊取價值約50,000元│      │  字第1060號卷第3 頁、本院│庚○毀壞門扇竊盜，處有│
│    │時            │              │首飾1 批、不詳數量外│      │  98年7 月16日準備程序筆錄│期徒刑捌月。          │
│    │              │              │幣、不詳數量人民幣、│      │  ）                      │                      │
│    │              │              │新臺幣新、舊鈔30,000│      │2.證人丙○○於警詢、檢察官│                      │
│    │              │              │元（毀損、侵入住宅部│      │  偵查中之證述（96偵年度偵│                      │
│    │              │              │分未據告訴）        │      │  字第12308 號偵查卷第3 至│                      │
│    │              │              │                    │      │  4 頁、第23至24頁）      │                      │
│    │              │              │                    │      │3.內政部警政署刑事警察局96│                      │
│    │              │              │                    │      │  年3 月16日刑紋字第09    │                      │
│    │              │              │                    │      │  00000000號鑑驗書（同上卷│                      │
│    │              │              │                    │      │  第5 至6 頁）            │                      │
├──┼───────┼───────┼──────────┼───┼─────────────┼───────────┤
│3   │96年3 月23日日│臺北縣三重市忠│庚○以不詳方式毀壞左│壬○○│1.被告於本院審理時之自白（│刑法第321 條第1 項第2 │
│    │出後至同日下午│孝路三段40巷30│開壬○○住處大門，入│      │  本院98年7 月16日準備程序│款                    │
│    │5 時許前某時  │號5 樓        │內竊取置有約有10餘萬│      │  筆錄）                  │庚○毀壞門扇竊盜，處有│
│    │              │              │元之存錢筒1 個（毀損│      │2.證人壬○○於警詢之證述（│期徒刑捌月，減為有期徒│
│    │              │              │、侵入住宅部分未據告│      │  96年度偵字第21881 號偵查│刑肆月。              │
│    │              │              │訴）。              │      │  卷第17至18頁）          │                      │
│    │              │              │                    │      │3.內政部警政署刑事警察局96│                      │
│    │              │              │                    │      │  年6 月25日刑紋字第09    │                      │
│    │              │              │                    │      │  00000000號鑑驗書（同上卷│                      │
│    │              │              │                    │      │  第3 至4 頁）            │                      │
├──┼───────┼───────┼──────────┼───┼─────────────┼───────────┤
│4   │97年3 月25日下│臺北縣新莊市成│庚○至左開地點向趙淑│辛○○│1.被告於警詢、檢察官偵查中│刑法第320 條第1 項    │
│    │午12時35分許  │功街19號1 樓「│娟應徵工作，趁辛○○│      │  、本院審理時之自白（97年│庚○竊盜，處有期徒刑參│
│    │              │合泰鋁業行」  │未及注意之際，徒手竊│      │  度偵字第10548 號偵查卷第│月。                  │
│    │              │              │取置於神桌上之價值約│      │  13至14頁、第31至32頁、98│                      │
│    │              │              │4,000元金牌3 面。   │      │  年度偵緝字第1067號偵查卷│                      │
│    │              │              │                    │      │  卷第43頁、本院98年7 月16│                      │
│    │              │              │                    │      │  日準備程序筆錄）        │                      │
│    │              │              │                    │      │2.證人辛○○於警詢之證述（│                      │
│    │              │              │                    │      │  97年度偵字第10548 號偵查│                      │
│    │              │              │                    │      │  卷第13至14頁）          │                      │
│    │              │              │                    │      │3.贓物認領保管單（97年度偵│                      │
│    │              │              │                    │      │  字第10548 號查卷第20頁）│                      │
├──┼───────┼───────┼──────────┼───┼─────────────┼───────────┤
│5   │98年4 月8 日上│臺北縣板橋市四│庚○攜帶客觀上具有危│謝辛諱│1.被告於警詢、檢察官偵查中│刑法第321 條第1 項第2 │
│    │午10時30分許  │維路259 巷39號│險性足供兇器使用之鐵│      │  、本院審理時之自白（98年│款、第3 款、第2 項、第│
│    │              │4 樓          │棍1 支，毀壞左開住宅│      │  度偵字第10783 號偵查卷第│306 條第1 項          │
│    │              │              │鐵門，進入其內搜尋財│      │  6 至7 頁、第39頁、本院98│庚○攜帶兇器毀壞門扇竊│
│    │              │              │物，然為謝辛諱發現而│      │  年7 月16日準備程序筆錄）│盜，未遂，處有期徒刑伍│
│    │              │              │未竊得財物。        │      │2.證人謝辛諱於警詢、檢察官│月。                  │
│    │              │              │                    │      │  偵查中之證述（同上偵查卷│                      │
│    │              │              │                    │      │  第7 頁、第38頁）        │                      │
└──┴───────┴───────┴──────────┴───┴─────────────┴───────────┘
附表二：
┌──┬──────┬──────┬─────┬───────────┬────────┬───────────┐
│編號│   時間     │    地點    │所冒用人名│   偽造署押之文件     │偽造署押之數量  │     主      文       │
│    │            │            │          │                      │                │                      │
├──┼──────┼──────┼─────┼───────────┼────────┼───────────┤
│1   │96年3 月15日│臺北縣警察局│乙○○（起│(1)調查筆錄（96年度偵字│偽造署名：8 個  │刑法第216 條、第210 條│
│    │            │新莊分局泰山│訴書誤載為│  第6487號卷第6 至9 頁│偽造署押：17個  │庚○行使偽造私文書，足│
│    │            │分駐所      │吳西輝）  │  ）                  │                │以生損害於公眾及他人，│
│    │            │            │          ├───────────┼────────┤處有期徒刑陸月，減為有│
│    │            │            │          │(2)臺北縣政府警察局新莊│偽造署名：2 個  │期徒刑參月。附表2 編號│
│    │            │            │          │  分局逮捕通知書（同上│偽造署押：2 個  │1 偽造署押數量欄所示之│
│    │            │            │          │  偵查卷第10頁）      │                │署押均沒收。          │
│    │            │            │          ├───────────┼────────┤                      │
│    │            │            │          │(3)自願受搜索同意書（同│偽造署名：1 個  │                      │
│    │            │            │          │  上偵查卷第25頁）    │偽造署押：1 個  │                      │
│    │            │            │          ├───────────┼────────┤                      │
│    │            │            │          │(4)臺北縣政府警察局新莊│偽造署名：2 個  │                      │
│    │            │            │          │  分局搜索扣押筆錄（同│偽造署押：8 個  │                      │
│    │            │            │          │  上偵查卷第26頁）    │                │                      │
│    │            │            │          ├───────────┼────────┤                      │
│    │            │            │          │(5)臺北縣政府警察局新莊│偽造署名：2 個  │                      │
│    │            │            │          │  分局扣押物品目錄表（│偽造署押：2 個  │                      │
│    │            │            │          │  同上偵查卷第29頁）  │                │                      │
│    │            │            │          ├───────────┼────────┤                      │
│    │            │            │          │(6)現場照片（同上偵查卷│偽造署名：2 個  │                      │
│    │            │            │          │  第31至32頁）        │偽造署押：2 個  │                      │
│    │            │            │          ├───────────┼────────┤                      │
│    │            │            │          │(7)指紋卡片（同上偵查卷│偽造署名：1 個  │                      │
│    │            │            │          │  第33至34頁）        │偽造署押：22個  │                      │
│    │            │            │          ├───────────┼────────┤                      │
│    │            │            │          │(8)口卡片（同上偵查卷第│偽造署名：2 個  │                      │
│    │            │            │          │  35至36頁）          │偽造署押：2 個  │                      │
│    │            ├──────┼─────┼───────────┼────────┤                      │
│    │            │臺灣板橋地方│同上      │(9)偵訊筆錄（同上偵查卷│偽造署名：1 個  │                      │
│    │            │法院檢察署  │          │  第40頁）            │                │                      │
│    │            │            │          ├───────────┼────────┤                      │
│    │            │            │          │(10)限制住居具結書（同上│偽造署名：1 個  │                      │
│    │            │            │          │  偵查卷第42頁）      │偽造署押：1 個  │                      │
├──┼──────┼──────┼─────┼───────────┼────────┼───────────┤
│2   │97年3 月25日│臺北縣政府警│戊○○    │(1)第一次警詢筆錄（97年│偽造署名：4 個  │刑法第217 條第1 項    │
│    │            │察局新莊分局│          │  度偵字第10548 號卷第│偽造署押：7 個  │庚○偽造署押，足以生損│
│    │            │光華派出所  │          │  8 至9 頁）          │                │害於公眾及他人，處有期│
│    │            │            │          ├───────────┼────────┤徒刑肆月。附表2 編號2 │
│    │            │            │          │(2)第二次警詢筆錄（同上│偽造署名：1 個  │偽造署押數量欄所示之署│
│    │            │            │          │  偵查卷第10至12頁）  │偽造署押：7 個  │押均沒收。            │
│    │            │            │          ├───────────┼────────┤                      │
│    │            │            │          │(3)臺北縣政府警察局新莊│偽造署名：2 個  │                      │
│    │            │            │          │  分局搜索扣押筆錄（同│偽造署押：8 個  │                      │
│    │            │            │          │  上偵查卷第15頁）    │                │                      │
│    │            │            │          ├───────────┼────────┤                      │
│    │            │            │          │(4)臺北縣政府警察局新莊│偽造署名：2 個  │                      │
│    │            │            │          │  分局逮捕通知書（同上│偽造署押：2 個  │                      │
│    │            │            │          │  偵查卷第18頁）      │                │                      │
│    │            │            │          ├───────────┼────────┤                      │
│    │            │            │          │(5)臺北縣政府警察局新莊│偽造署名：1 個  │                      │
│    │            │            │          │  分局光華派出所扣押物│偽造署押：2 個  │                      │
│    │            │            │          │  品目錄表（同上偵查卷│                │                      │
│    │            │            │          │  第18頁背面）        │                │                      │
│    │            │            │          ├───────────┼────────┤                      │
│    │            │            │          │(6)口卡片（同上偵查卷第│偽造署名：1 個  │                      │
│    │            │            │          │  21頁）              │偽造署押：1 個  │                      │
│    │            │            │          ├───────────┼────────┤                      │
│    │            │            │          │(7)現場照片（同上偵查卷│偽造署名：5 個  │                      │
│    │            │            │          │  第22頁至26頁）      │偽造署押：5 個  │                      │
│    │            │            │          ├───────────┼────────┤                      │
│    │            │            │          │(8)指紋卡片（同上偵查卷│偽造署押：20個  │                      │
│    │            │            │          │  第43頁）            │                │                      │
│    │            ├──────┼─────┼───────────┼────────┤                      │
│    │            │臺灣板橋地方│同上      │(9)偵訊筆錄（同上偵查卷│偽造署名：1 個  │                      │
│    │            │法院檢察署第│          │  第31至32頁          │                │                      │
│    │            │101偵查庭   │          ├───────────┼────────┤                      │
│    │            │            │          │(10)限制住居具結書（同上│偽造署名：2 個  │                      │
│    │            │            │          │  偵查卷第34頁）      │偽造署押：3 個  │                      │
├──┼──────┼──────┼─────┼───────────┼────────┼───────────┤
│3   │97年7 月30日│臺北縣政府警│己○○    │(1)警詢筆錄（97年度偵字│偽造署名：4 個  │刑法第217 條第1 項    │
│    │            │察局三重分局│          │  第22304 號卷第6 至8 │偽造署押：10個  │庚○偽造署押，足以生損│
│    │            │大有派出所  │          │  頁）                │                │害於公眾及他人，處有期│
│    │            │            │          ├───────────┼────────┤徒刑肆月。附表2 編號3 │
│    │            │            │          │(2)臺北縣政府警察局三重│偽造署名：2 個  │偽造署押數量欄所示之署│
│    │            │            │          │  分局搜索扣押筆錄（同│偽造署押：5 個  │押均沒收。            │
│    │            │            │          │  上偵查卷第11至12頁）│                │                      │
│    │            │            │          ├───────────┼────────┤                      │
│    │            │            │          │(3)臺北縣政府警察局三重│偽造署名：8 個  │                      │
│    │            │            │          │  分局扣押物品目錄表（│偽造署押：8 個  │                      │
│    │            │            │          │  同上偵查卷第13頁）  │                │                      │
│    │            │            │          ├───────────┼────────┤                      │
│    │            │            │          │(4)臺北縣政府警察局三重│偽造署名：2 個  │                      │
│    │            │            │          │  分局執行拘提逮捕告知│偽造署押：1 個  │                      │
│    │            │            │          │  本人通知書（同上偵查│                │                      │
│    │            │            │          │  卷第15頁）          │                │                      │
│    │            │            │          ├───────────┼────────┤                      │
│    │            │            │          │(5)臺北縣政府警察局三重│偽造署名：1 個  │                      │
│    │            │            │          │  分局執行拘提逮捕告知│偽造署押：1 個  │                      │
│    │            │            │          │  親友通知書（同上偵查│                │                      │
│    │            │            │          │  卷第16頁）          │                │                      │
│    │            │            │          ├───────────┼────────┤                      │
│    │            │            │          │(6)指紋卡片（同上偵查卷│偽造署名：1 個  │                      │
│    │            │            │          │  第19頁）            │偽造署押：22個  │                      │
│    │            │            │          ├───────────┼────────┤                      │
│    │            │            │          │(7)口卡片（同上偵查卷第│偽造署名：1 個  │                      │
│    │            │            │          │  20頁背面 ）         │偽造署押：12個  │                      │
│    │            ├──────┼─────┼───────────┼────────┤                      │
│    │            │臺灣板橋地方│同上      │(8)偵訊筆錄（同上偵查卷│偽造署名：1 個  │                      │
│    │            │法院檢察署第│          │  第24頁）            │                │                      │
│    │            │101 偵查庭  │          │                      │                │                      │
│    │            ├──────┼─────┼───────────┼────────┤                      │
│    │            │臺灣板橋地方│同上      │(9)訊問筆錄（本院97年度│偽造署名：1 個  │                      │
│    │            │法院刑事第二│          │  聲羈字第532 號卷第3 │                │                      │
│    │            │法庭        │          │  頁）                │                │                      │
└──┴──────┴──────┴─────┴───────────┴────────┴───────────┘


司法院資訊處製作；財團法人民間司法改革基金會備份。
